臺灣高等法院高雄分院民事裁定　　　　　 100年度抗字第88號
抗　告　人　黃登發
上列抗告人因與邱連農間損害賠償再審之訴事件，對於中華民國
100年3月17日臺灣高雄地方法院100 年度補字第288 號所為裁定
提起抗告，本院裁定如下：
    主  文
原裁定廢棄，發回台灣高雄地方法院。
    理  由
一、抗告意旨略以：本件抗告人在前訴訟所提意見全不被採信，
    致未作公平判決，致使抗告人增加負擔，抗告人前次已繳交
    新台幣（下同）17,333元，已逾經濟負荷，此次蒙准再審，
    懇請免徵再審裁判費等情。
二、查再審之訴，按起訴法院之審級，依第77條之13、第77條之
    14及第77條之16規定徵收裁判費，民事訴訟法第77條之17第
    1 項定有明文，抗告人以其之前已繳交17,333元裁判費，已
    逾其負荷，請求准予免繳再審裁判費，核與法律規定不符，
    尚難准許，合先明。
三、原審裁定，本件損害賠償之訴，其訴訟標的金額為1,650,00
    0 元，依上開關於再審之訴應徵收裁判費之標準計算，則抗
    告人對於第一審確定判決提起再審之訴，其應徵之再審裁判
    費為17,335元。原裁定命抗告人補繳裁判費為26,002元，經
    核算係依1,650,000 元訴訟標的金額應繳之第二審上訴裁判
    費之數額。本件原審99年度訴字第15114 號判決是否已確定
    ，應請查明，以憑認定抗告人究係聲明上訴或提起再審之訴
    。應命抗告人應補繳者究係第二審上訴裁判費抑第一審確定
    判決之再審裁判費，二者顯然有別，抗告意旨雖未就此指摘
    原裁定不當，惟依民事訴訟法第77條之1 規定，訴訟標的之
    價額由法院核定。另依同法第77條之13等條文則分別明定徵
    收裁判費之計算標準，此乃法院應依職權調查認定之事項，
    原裁定既有上開違誤，自應廢棄發回，就近調卷審核，另為
    適當之裁定。
四、據上論結，本件抗告應認有理由，依民事訴訟法第492 條，
    裁定如主文。
中    華    民    國   100    年    4     月    14    日
                              民事第一庭
                                  審判長法官  黃金石
                                  法      官  曾錦昌
                                  法      官  魏式璧
以上正本證明與原本無異。
如不服本裁定應於送達後10日內向本院提出再抗告狀（並按他造
當事人之人數附繕本），並繳納再抗告費新台幣1,000 元。
再為抗告僅得以適用法規顯有錯誤為理由，並應委任律師為代理
人。如委任律師提起抗告者，應一併繳納抗告費。
中    華    民    國    100     年    4   月    15    日
                                  書  記  官  黃麗蓉
附註：
抗告人之配偶、三親等內之血親、二親等內之姻親，或抗告人為
法人、中央或地方機關時，其所屬專任人員具有律師資格並經法
院認適當者，亦得為第三審代理人。
抗告人或其法定代理人具有律師資格者及前項情形，應於提起抗
告或委任時釋明之。